【裁判字號】    90,毒抗,964
【裁判日期】    901207
【裁判案由】    毒品危害防制條例
【裁判全文】
臺灣高等法院刑事裁定                              九十年度毒抗字第九六四號
    抗  告  人
    即  被  告  甲○○
右抗告人因毒品危害防制條例案件，不服台灣桃園地方法院民國九十年十一月六日裁
定（九十年度毒聲字第四五Ｏ六號），提起抗告，本院裁定如左：
    主  文
抗告駁回。
    理  由
一、按施用毒品者，於裁定送觀察、勒戒後，有繼續施用毒品之傾向者，由法院裁定
    令入戒治處所施以強制戒治，其期間為一年；強制戒治已滿三月，戒治處所認無
    繼續戒治之必要者，得報由檢察官聲請法院裁定停止戒治，並付保護管束，其違
    反保護管束應遵守事項情節重大者，得由檢察官聲請法院撤銷停止戒治；此觀毒
    品危害防制條例第二十條、第二十二條之規定甚明。抗告人甲○○前因施用毒品
    案件，經台灣桃園地方法院於九十年七月二十六日以九十年度毒聲字第三一八二
    號裁定停止戒治，所餘戒治期間，付保護管束確定，而執行保護管束期間自九十
    年八月七日起至九十年十二月二十二日止，詎抗告人於保護管束期間內，於九十
    年九月二十四日上午十一時三十五分許前九十六小時內在不詳處所，施用第二級
    毒品甲基安非他命一次，而於九十年九月二十四日上午向台灣板橋地方法院檢察
    署觀護人報到時，為觀護人採尿查獲，是抗告人於保護管束期間內，有再度施用
    毒品甲基安非他命，確有違反保護管束應遵守事項情節重大。
二、經查：抗告人雖否認於保護管束期間有再度施用第二級毒品甲基安非他命之行為
    ，惟其尿液經送鑑定確有甲基安非他命陽性反應，此有昭信科技顧問股份有限公
    司濫用藥物陽性檢驗體檢驗報告一紙可證，再昭信科技股份有公司以酵素免疫分
    析篩檢，呈安非他命類陽性反應，再經氣相層析譜儀確定，此檢體為甲基安非他
    命陽性，且依行政院衛生署藥物食品檢驗局八十一年二月八日（八一）藥檢一字
    第一一五六函稱尿液中呈甲基安非他命陽性反應，推算吸食時間距採集時間，最
    長可能不會超過四日，故被告應於九十年九月二十四日上午十一時三十五分許採
    尿前之九十六小時內曾吸用過甲基安非他命，從而抗告人於保護管束期間內，犯
    施用第二級毒品罪行甚明。
三、抗告意旨略以：抗告人於保護管束期間，均按時向觀護人報到時，未曾施用甲基
    安非他命，或許因抗告人曾服用減肥藥而造成尿液會有毒品反應云云，惟查：抗
    告人未提出任何證據以證明其曾服用減肥藥，以供本院查證，況抗告人尿液已經
    二種方式檢驗，已如前述，既已排除偽陽性反應，是抗告人空言主張，殊難採信
    ，從而原裁定依上開規定，准許檢察官之聲請，以抗告人違反保護管束應遵守事
    項情節重大，裁定撤銷保護管束，並令入戒治處所施以強制戒治，核無不合，是
    本件抗告為無理由，應予駁回。
四、據上論斷，應依刑事訴訟法第四百十二條裁定如主文。
中    華    民    國     九十     年      十二      月         七       日
                          臺灣高等法院刑事第十八庭
                              審判長法  官  吳      敦
                                    法  官  吳  明  峰
                                    法  官  劉  慧  芬
右正本證明與原本無異。
不得抗告。
                                    書記官  鎖  瑞  嶺
中    華    民    國     九十     年      十二      月         十       日


司法院資訊處製作；財團法人民間司法改革基金會備份。
